# 请教陈版，关于先租后买设备问题

提问人：张飞想非非 时间：2020-12-17 21:33:06
陈版主，有个问题想请教一下。
A公司 8 月份从供应商B租赁了一台设备，租金 15 万每月，租赁期 3 个月；租赁到期后，A公司决定从供应商B购买这台设备，设备原价 150 万，A公司与供应商B协商的最终价格是 105 万（ 150 万-45万）。
实际情况是A公司当时因为产能不足租赁设备；租赁期满后A公司订单持续增加，A公司决定购买该设备。设备租赁合同中没有提到任何租赁到期后的情况。
上述的租赁、购买能否理解为 2 个不关联的业务？购买设备按照 105 万入账？

回答人：chenyiwei
如果你说的“实际情况”有相应证据支持，可以认为是两个不相关业务，购买设备按 105 万元入账。